臺灣高雄地方法院刑事判決　　　　　　　　　　　　九十三年度訴字第一一九七號
　　公　訴　人　臺灣高雄地方法院檢察署檢察官
　　被　　　告　甲○○
右列被告因違反毒品危害防制條例案件，經檢察官提起公訴（九十三年度毒偵字第一
○二二號）及臺灣屏東地方法院檢察署移
，本院依簡式審判程序判決如左：
    主  文
甲○○連續施用第一級毒品，累犯，處有期徒刑壹年，扣案第一級毒品海洛因壹包（
驗後淨重壹點零參公克，包裝重零點伍肆公克）沒收銷燬之；又連續施用第二級毒品
，累犯，處有期徒刑拾月。應執行有期徒刑壹年捌月，扣案第一級毒品海洛因壹包（
驗後淨重壹點零參公克，包裝重零點伍肆公克）沒收銷燬之。
    事  實
一、甲○○前於民國八十六年間因違反麻醉藥品管理條例案件，經臺灣高等法院高雄
    分院判處有期徒刑二年六月確定，於八十八年二月三日縮短刑期假釋出監。又於
    八十八年間因施用毒品案件，經本院以八十八年度毒聲字第六九四九號裁定送觀
    察、勒戒後，認無繼續施用毒品之傾向，經由臺灣高雄地方法院檢察署檢察官於
    八十八年十月六日以八十八年度毒偵字第一二七六號為不起訴處分確定；嗣於八
    十九年間因施用毒品案件，經本院以八十九年度毒聲字第二一九四號裁定送觀察
    、勒戒後，認有繼續施用毒品傾向，復由本院以八十九年度毒聲字第二八一九號
    裁定令入戒治處所施以強制戒治，並由檢察官提起公訴，經臺灣高等法院高雄分
    院判處應執行有期徒刑一年四月確定，於九十年四月十一日保護管束強制戒治期
    滿釋放，並入監執行前開撤銷假釋殘刑一年六月二日及接續執行上開有期徒刑，
    甫於九十二年八月一日縮短刑期執行完畢。詎其仍不知悔改，復基於施用第一級
    毒品海洛因及第二級毒品甲基安非他命之概括犯意，自九十三年一月七日起至同
    年五月二十九日止，在高雄市○○區○○路友人住處，以將甲基安非他命置入玻
    璃管內燒烤產生煙霧吸食之方式，連續施用第二級毒品甲基安非他命多次，此期
    間平均每二、三天施用海洛因一次，又於同年一月十三日上午某時及同年五月二
    十九日，在上址友人住處，以將海洛因摻入香菸內吸食之方式，連續施用第一級
    毒品海洛因二次。嗣於同年一月十三日下午五時三十分許及五月三十日凌晨零時
    三十分許，分別在高雄市小港區○○○路四０號及屏東縣屏東市○○路友樂超商
    前為警查獲，並扣得其所有之海洛因一小包（驗後淨重一˙○三公克、包裝重○
    ˙五四公克），始悉上情。
二、案經高雄市政府警察局小港分局報請臺灣高雄地方法院檢察署檢察官偵查起訴暨
    臺灣屏東地方法院檢察署檢察官移送併案審理。
      理  由
一、本件被告所犯為死刑、無刑徒刑或最輕本刑為三年以上有期徒刑以外之罪，其於
    準備程序中就被訴事實為有罪之陳述，經法官告知簡式審判程序之旨，並聽取公
    訴人之意見後，依刑事訴訟法第二百七十三條之一第一項規定，裁定由受命法官
    獨任進行簡式審判程序，合先敘明。
二、右揭事實，業據被告甲○○於本院準備程序及審理中坦承不諱，且查：
  (一)被告為警查獲時所採集之尿液經送請高雄市立凱旋醫院及屏東縣衛生局檢驗結果
    ，呈嗎啡陽性及甲基安非他命陽性反應，此有高雄市立凱旋醫院九十三年二月十
    日高市凱醫檢字第一五九五號煙毒尿液檢驗成績書、屏東縣衛生局九十三年六月
    十四日出具之煙毒及麻醉藥品類委託檢驗結果通知書藥暨尿液採證代碼表對照表
    在卷可憑；且扣案之疑似海洛因粉末一包經送法務部調查局鑑定結果，確係含有
    第一級毒品海洛因（驗後淨重一˙○三公克，包裝重○˙五四公克），有該局九
    十三年六月十八日調科壹字第二四○○○三一一三號鑑定通知書一紙在卷可參，
    足認被告自白與事實相符，應堪採信。
  (二)被告曾於八十八年間因施用毒品案件，經本院以八十八年度毒聲字第六九四九號
    裁定送觀察、勒戒後，認無繼續施用毒品之傾向，經由臺灣高雄地方法院檢察署
    檢察官於八十八年十月六日以八十八年度毒偵字第一二七六號為不起訴處分確定
    ；嗣於八十九年間因施用毒品案件，經本院以八十九年度毒聲字第二一九四號裁
    定送觀察、勒戒後，認有繼續施用毒品傾向，復由本院以八十九年度毒聲字第二
    八一九號裁定令入戒治處所施以強制戒治，於九十年四月十一日保護管束強制戒
    治期滿釋放，此有上開不起訴處分書、臺灣高雄地方法院檢察署刑案資料查註記
    錄表、臺灣高等法院被告全國前案紀錄表、臺灣高雄地方法院法務部在監在押資
    料表在卷足憑。
  (三)綜上所述，本案罪證明確，被告施用第一級及第二級毒品犯行，堪以認定，應予
    依法論科。
三、查海洛因及甲基安非他命分別係毒品危害防制條例第二條第二項第一款及第二款
    所稱之第一、二級毒品，不得持有、施用。核被告施用海洛因及甲基安非他命之
    行為，係犯該條例第十條第一項、第二項之施用第一級毒品及第二級毒品罪。被
    告持有海洛因及甲基安非他命後，進而施用，其持有之低度行為應為施用之高度
    行為所吸收，不另論罪。其先後多次分別施用第一級毒品海洛因及第二級毒品甲
    基安非他命之犯行，均時間緊接，犯罪構成要件相同，顯均係出於概括之犯意為
    之，均應依連續犯之規定，各以一罪論，並均加重其刑。公訴人起訴事實雖僅論
    及被告於九十三年一月七日某時施用第二級毒品甲基安非他命及於同年月十三日
    下午五時三十分許回溯廿四小時內之某時施用第一級海洛因之犯行，惟其自同年
    一月七日後至同年五月二十九日止之施用第二級毒品甲基安非他命犯行及同年五
    月二十九日某時之施用第一級毒品海洛因犯行（即移送併案審理部分）既經本院
    認定屬實，而與起訴之犯罪事實有連續犯之裁判上一罪關係，已如前述，依審判
    不可分原則，應為起訴效力所及，本院自得併予審理，附此敘明。又被告所犯上
    開二罪，犯意各別，行為互殊，應分論併罰。再被告前於八十六年間因違反麻醉
    藥品管理條例案件，經臺灣高等法院高雄分院判處有期徒刑二年六月確定，於八
    十八年二月三日縮短刑期假釋出監，又施用毒品案件，經臺灣高等法院高雄分院
    判處應執行有期徒刑一年四月確定，嗣並撤銷假釋，入監執行前開撤銷假釋殘刑
    一年六月二日及接續執行上開有期徒刑，甫於九十二年八月一日縮短刑期執行完
    畢，有臺灣高雄地方法院檢察署刑案資料查註紀錄表及臺灣高等法院被告全國前
    案紀錄表各一份在卷可憑，其於五年內再犯有期徒刑以上之本罪，為累犯，均應
    依累犯之規定加重其刑，並均依法遞加之。爰審酌被告素行不良，已有違反肅清
    煙毒條例之前科紀錄，且前曾因施用毒品，分別經觀察、勒戒及強制戒治後，仍
    不知悔改警惕，猶繼續施用毒品，本不宜寬貸，惟念其犯後坦承犯行，尚知悔悟
    ，且施用毒品乃自戕行為，及對社會危害性等一切情狀，分別量處如主文所示之
    刑，並定其應執行刑，以資懲儆。又扣案之第一級毒品海洛因一包（驗後淨重一
    ˙○三公克，包裝重○˙五四公克，因海洛因毒品附著於包裝上剝離不易，應將
    包裝之整體視為海洛因毒品），應依毒品危害防制條例第十八條第一項前段規定
    ，不問屬於犯人與否，沒收銷燬之；而送驗時所耗損之毒品既已滅失，爰不另為
    沒收銷燬之諭知，附此敘明。
據上論斷，應依刑事訴訟法第二百九十九條第一項前段、第二百七十三條之一第一項
，毒品危害防制條例第十條第一項、第二項、第十八條第一項前段，刑法第十一條、
第五十六條、第四十七條、第五十一條第五款，判決如主文。
本案經檢察官乙○○到庭執行職務。
中      華      民      國    九十三    年      八      月    三十一    日
                                    臺灣高雄地方法院刑事第七庭
                                        法  官    廖純卿
右正本證明與原本無異。
如不服本判決，應於判決送達後十日內，向本院提出上訴狀。
                                        書記官    劉企萍
中      華      民      國    九十三    年      九      月      二      日
附錄本判決論罪科刑法條全文：
毒品危害防制條例第十條
施用第一級毒品者，處六月以上五年以下有期徒刑。
施用第二級毒品者，處三年以下有期徒刑。
